Minutes et répertoires du notaire Thomas CARTIER, 18 avril 1613 - décembre 1632 (étude XIII)
Archives nationales
- Minutes de Thomas CARTIER, janvier 1625 - décembre 1632; MC/ET/XIII/1/A - MC/ET/XIII/16
  - Minutes. 1626, janvier - mai, janvier - mai 1626; MC/ET/XIII/3
    - BIETRY (Louis) maître orfèvre, rue de la Savonnerie § Bail de terre par. .. et autres, agissant comme tuteur de Charlotte MAUPILIE, fille de défunt Antoine MAUPILLE, maître orfèvre à Paris., 9 mai 1626; MC/ET/XIII/3
      bail; Bietry, Louis
    - MAUPILLE (Antoine) maître orfèvre à Paris et Philippe FLEURY sa Ière femme. § Bail au nom de Charlotte MAUPILLE, fille de défunts. .., et par Catherine DURANT, veuve dudit MAUPILLE., 9 mai 1626; MC/ET/XIII/3
      bail; Maupille, Antoine
    - MARIGNY (Philippe) maître affineur et départeur d'or et d'argent demeurant rue de la Savonnerie. § Vente de terres sises à Mareil-sur-Mauldre, à .., 9 mai 1626; MC/ET/XIII/3
    - ORFÈVRE maître à Paris, MAUPILLE Antoine § Bail au nom de Charlotte MAUPILLE, fille de défunts. .. et de Philippe FLEURY, et par Catherine DURANT, veuve dud.. .., 9 mai 1626; MC/ET/XIII/3
      bail; Maupille, Antoine; Maupille, Charlote; Fleury, Philippe; Durant, Catherine
    - ORFÈVRE maître BIETRY, Louis, rue de la Savonnerie § Bail par. .. agissant comme tuteur de Charlotte MAUPILLE, fille de défunt Antoine MAUPILLE, maître orfèvre à Paris., 9 mai 1626; MC/ET/XIII/3
      bail; Bietry, Louis; Maupille, Charlotte; Maupille, Antoine
    - ARMURIER (Maître) (Apprentissage) § Mise en apprentissage par François HERMEN, maître tailleur d'habits à Crépy-en-Valois, pour 5 ans, de son fils, Claude HERMEN, âgé de 18 ans, chez Charles HARDY maître ARMURIER à Paris, sans aucun débours., 11 mai 1626; MC/ET/XIII/3
      contrat d'apprentissage; Hardy, Charles
    - POTIER de TERRE (Me) HARDY (Jean) rue des Vertus, enseigne du Dauphin § Inventaire après décès de. .., à la requête de Denise ROQUETTE, sa veuve., 11 mai 1626; MC/ET/XIII/3
      inventaire; Hardy, Jean; potier
    - VIMONT (David de) maître orfèvre demeurant rue de Bétizy § Testament de. .., 12 mai 1626; MC/ET/XIII/3
      testament; Vimont, David de
    - DUPUIS (Jean) maître brodeur demeurant rue de la Savonnerie § Vente par .. à Valentin DUPUIS, son frère, compagnon coutelier à Paris, de 12 livres 10 s. de rente, moyennant 150 livres., 15 mai 1626; MC/ET/XIII/3
      acte de vente; Dupuis, Jean
    - SAINT-DENIS (Nicolas de) maître orfèvre bourgeois de Paris, demeurant rue de la Savonnerie § Constitution par Louis BIETRY, maître orfèvre à Paris et Anne LE MAIRE, sa femme, à. .., de 50 livres de rente, moyennant 800 livres., 18 mai 1626; MC/ET/XIII/3
      constitution de rente; Saint-Denis, Nicolas de
    - GOBIN (Jean) Secrétaire de la chambre du Roi, demeurant rue Jean Pain-Mollet, enseigne de la Croix-Blanche fils de défunts Pantaléon GOBIN, voyer et contrôleur en la ville de Troyes et de Françoise HUE. § Mariage de Jean GOBIN et d'Anne DELAVIGNE, veuve de Gabriel BOURGET, maître tailleur d'habits à Paris, 18 mai 1626; MC/ET/XIII/3
      contrat de mariage; Gobin, Jean
    - BETISY (rue de) § Echange entre Louis PETIT, maître sellier-lormier à Paris, Françoise MISSOULIER, sa femme, Nicolas GARNIER, bourgeois de Paris, Marie MAMINEAU, sa femme, Françoise MAMINEAU, veuve de Jean FRANCOIS, notaire au Châtelet, etc., et Marie LE PELLETIER, d'une maison sise rue de BETISY, contre 300 livres de rente., 23 mai 1626; MC/ET/XIII/3
      échange; Béthisy (rue)
    - LAYETIER-ÉCRINIERS (Les maîtres jurés) de Paris § Accord entre différents LAYETIER-ÉCRINIERS pour terminer le procès qui était entre eux à cause de six vingtneuf livres déboursées par certains d'entre eux, pour le procès contre les Boisseliers-vanniers., 25 mai 1626; MC/ET/XIII/3
      accord; Layetier-Écriniers, Les maîtres jurés
    - HUME (Jacques) Ecolier étudiant en l'Université de Paris et natif d'Ecosse. § Obligation de Jacques HUME envers Jérôme BLAGEART, maître imprimeur à Paris, pour l'impression d'un livre intitulé ' Anthy Maquiavel '. (A la suite: 1626, 26 août, quittance), 25 mai 1626; MC/ET/XIII/3
      obligation; quittance; Hume, Jacques
    - DORLÉANS (Imbert) Bourgeois et l'un des anciens échevins de la ville de Nantes, à présent à Paris. § Mise en service par Gilles MASQUERY, marchand poulailler à Epône, à présent à Paris, pour 4 ans, de son fils Pierre MASQUERY chez Imbert DORLÉANS moyennant les vêtements la Ière année et chacune des 3 autres 36 livres de gages., 27 mai 1626; MC/ET/XIII/3
      Dorléans, Imbert
    - SAINT-JEAN-de-JERUSALEM (Ordre) § Procès verbal de Frère Claude RAVENEL SABLONNIERE, chevalier de l'Ordre SAINT-JEAN-de-JERUSALEM et Frère Nicolas VIGNERON, aussi chevalier dud. Ordre SAINT-JEAN-de-JERUSALEM pour le chevecement des Frères PROU et PATELE. (Joint: arpentage de maisons entre la rue des Gravilliers et la porte Saint-Denis), et ce avec l'autorisation de Mgr le grand prieur de France: frère Alexandre de VENDOME, frère naturel du Roi et autres chevaliers assemblés en l'hôtel prioral du Temple., 27 mai 1626; MC/ET/XIII/3
      Saint-Jean-de-Jérusalem, Ordre
    - MARBAIS (Antoine) Grand arpenteur de France § Procès-verbal de deux chevaliers de l'Ordre Saint-Jean-de-Jérusalem contenant arpentage par .. et Nicolas LE ROY, arpenteur juré., 27 mai 1626; MC/ET/XIII/3
      Marbais, Antoine
    - GRAVILLIERS (rue des) au Maire Bourg-l'Abbé § Arpentage de tout un quartier sis entre les. .. et la porte Saint-Denis, joint à Procès-verbal des Frères de l'ordre Saint-Jean-de-Jérusalem., 27 mai 1626; MC/ET/XIII/3
      Gravilliers (rue des)
    - BOURG-l'ABBÉ (rue du) Maison à l'enseigne de l'Epousée § Arpentage de lieux environnant la. .. joint à Procès-verbal des Frères de l'Ordre Saint-Jean-de-Jérusalem, 27 mai 1626; MC/ET/XIII/3
    - PREVOSTAL (Prudente) veuve de Guillaume MARTIN, boulanger, demeurant rue des Lavandières, étant au service de Jacques de MEZIERES, bourgeois de Paris. § Mariage de Guillaume MORIN, maître savetier au faubourg Saint-Jacques et de Prudente PREVOSTAL, 28 mai 1626; MC/ET/XIII/3
      contrat de mariage; Prevostal, Prudente
    - Obligation par Samson Dujac, conseiller du roi, maître des requêtes de la couronne de Navarre et de la maison de la reine mère, demeurant rue des Cordeliers, paroisse Saint-Sulpice, à Jean Du Verger, joueur de luth, demeurant rue et paroisse Saint-Germain-l'Auxerrois, d'une somme de 100 livres, tant pour argent prêté que pour vente d'un luth et frais de logement, avec promesse de remboursement avant la fin de l'année., 30 mai 1626; MC/ET/XIII/3
      Documents du Minutier central concernant l'histoire de la musique (1600-1650), par Madeleine Jurgens, tome II [études XI à XX, 1900 actes], Paris, Archives nationales, 1974, p. 471 (instrument de recherche imprimé dématérialisé, certaines notices sont plus détaillées dans la version intégrale accessible en ligne par la rubrique 'Autres instruments de recherche', voir contexte dans le Plan d’orientation général - Notaires de Paris, guides thématiques du Minutier).
    - TONDEUR de DRAPS en grande force (Me) BOURGEOIS (Martin) rue des Lavandières § Apprentissage chez Martin BOURGEOIS, 6 juin 1626; MC/ET/XIII/3
      contrat d'apprentissage; Bourgeois, Martin
    - TONDEUR de DRAPS en GRANDE FORCE (Apprentissage) § Mise en apprentissage par Nicolas DEMEDDE, demeurant à Saint-Jean près de Dreux, pour 3 ans de Charles DEMEDDE, son cousin, chez Martin BOURGEOIS,[ rue des Lavandières], maître Apprentissage TONDEUR de DRAPS en GRANDE FORCE à Paris, moyennant 30 livres., 6 juin 1626; MC/ET/XIII/3
    - APOTHICAIRE-ÉPICIER (Maître) à Paris HUBERT (Jean) § Mariage en présence de Jean HUBERT, 12 juillet 1626; MC/ET/XIII/3
      contrat de mariage; Hubert, Jean
    - CHARLOT (Jacques) Avocat en Parlement, conseiller du Roi élu en l'élection de Melun, y demeurant, fils de défunt Jean CHARLOT, conseiller du Roi et lieutenant en l'élection de Melun et d'Anne PINOT, à présent femme de Martin MASSY, procureur au CHâtelet et Melun. § Mariage de Jacques CHARLOT et de Laurence CANET., 6 mai 1636; MC/ET/XIII/3
      contrat de mariage; Charlot, Jacques
  - Minutes. 1626, juin - décembre, juin - décembre 1626; MC/ET/XIII/4
    - MARIGNY (Philippe) maître affineur et départeur d'or et d'argent, demeurant rue de la Savonnerie § Promesse par Michel LAMBERT, serviteur de .., de rendre à son maître la somme de 17 livres correspondant à plusieurs vols faits tant en son comptoir qu'ailleurs de sa maison; Vente de vignes sises à Mareil-sur-Mauldre à .., 8 juin 1626 - 15 juin 1626; MC/ET/XIII/4
    - LE MERCIER (Georges) maître orfèvre demeurant en l'île du Palais § Consentement de Christophe POSTEL, maître taillandier à Paris, à ce que .. reçoive d'Etienne FONTAINE, juré mouleur de bois sa part d'héritage de Albin HEBERT, maître armurier à Paris, pour demeurer quitte envers Hubert LE SUEUR, Sculpteur ordinaire du Roi., 15 juin 1626; MC/ET/XIII/4
      Le Mercier, Georges
    - MAREIL-sur-MAULDRE § Vente de vignes à MAREIL-sur-MAULDRE à Ph. MARIGNY, maître affineur et départeur d'or et d'argent; Vente de pré à MAREIL-sur-MAULDRE, au même par Nicolas DORE, laboureur à MAREIL-sur-MAULDRE, 15 juin 1626; MC/ET/XIII/4
    - Transport par Christophe Postel, maître taillandier, demeurant rue de la Heaumerie, à Georges Le Mercier, maître orfèvre, demeurant en l'île du Palais, tuteur d'Hubert Le Sueur, sculpteur ordinaire du roi, de 174 l. 14 s. dûs par Étienne Fontaine, juré mouleur de bois, pour s'acquitter en partie envers Le Sueur de 280 l. dues par obligation du 6 mars 1626 [cf. no 1402]. Le Mercier, au nom de Le Sueur, a reçu les 105 l. 6 s. restant en deniers comptants, dont quittance., 15 juin 1626; MC/ET/XIII/4
      Documents du Minutier central concernant les peintres, sculpteurs et graveurs au XVIIe siècle (1600-1650), par Marie-Antoinette Fleury et Martine Constans, tome II [études XI à XX, 2445 actes], Paris, Archives nationales, 2010, notice n°1404 (instrument de recherche imprimé dématérialisé, certaines notices sont plus détaillées dans la version intégrale accessible en ligne par la rubrique 'Autres instruments de recherche', voir contexte dans le Plan d’orientation général - Notaires de Paris, guides thématiques du Minutier).
    - Vente par la veuve et les héritiers de Guillaume Le Preux, vigneron à Belleville, à François Hanry, maître peintre, demeurant rue des Arcis, d'une masure à Belleville-sur- Sablon, moyennant une rente annuelle de 6 l. rachetable à 100 l., payable à Marguerite Poisson, veuve de Le Preux. À la suite: - 1626, 29 août.- Ratification par Marie Houye, femme d'Hanry. - 1665, 10 juillet.- Quittance par Louis Chaudron, laboureur à Belleville ayant les droits des Le Preux, à Étienne Cottin, maçon, demeurant à Belleville, de 40 l. pour rachat et arrérages de la rente de 6 l. à lui échue par transport., 16 juin 1626; MC/ET/XIII/4
      Documents du Minutier central concernant les peintres, sculpteurs et graveurs au XVIIe siècle (1600-1650), par Marie-Antoinette Fleury et Martine Constans, tome II [études XI à XX, 2445 actes], Paris, Archives nationales, 2010, notice n°1024 (instrument de recherche imprimé dématérialisé, certaines notices sont plus détaillées dans la version intégrale accessible en ligne par la rubrique 'Autres instruments de recherche', voir contexte dans le Plan d’orientation général - Notaires de Paris, guides thématiques du Minutier).
    - COTTIN (Etienne) Maçon à Belleville-sur-Sablon. § Vente d'une masure à Belleville-sur-Sablon à François HENRY, maître peintre à Paris, moyennant une rente (et, à la suite: 1665, 10 juillet quittance de rachat à. ..), 16 juin 1626; MC/ET/XIII/4
      acte de vente; quittance; Cottin, Etienne
    - PEINTRE (Me) HENRI(François) rue des Arcis, paroisse Saint-Médéric § Vente de masure à Belleville-sur-Sablon à. .. (A la suite: 1626, 29 août, ratification de Marie HOUYS, femme de. .. - 1665, 10 juillet, quittance à Etienne COTTIN, maçon aud. BELLEVILLE)., 16 juin 1626; MC/ET/XIII/4
      acte de vente; quittance; Henri, François
    - PLATRIÈR sise au faubourg Saint-Martin § Bail par Guy DODEMAN, marchand plâtrier, pour 3 ans; à Simon MESNAGEOT, aussi marchand plâtrier, d'une maison avec terres et. .. contre la maison, moyennant 90 livres par an., 25 juin 1626; MC/ET/XIII/4
      bail; maçon
    - SEGUY (Mathieu) Chirurgien à Issoire § Obligation de Balthazar de FOISSY, écuyer, envers Mathieu SEGUY à présent logé rue Saint-Martin, 27 juin 1626; MC/ET/XIII/4
      obligation; Seguy, Mathieu
    - ORFÈVRE Maître Apprentissage § Mise en apprentissage, par Jean POULET, cordonnier au Mesnil-Aubry pour le temps restant à expirer de son brevet d'apprentissage, chez Baptiste GUIBILLON, maître orfèvre à Paris, de son petit fils Jean POULET, chez Pierre PAYEN, aussi. .. à Paris, moyennant 30 livres., 27 juin 1626; MC/ET/XIII/4
      contrat d'apprentissage; Poulet, Jean; Guibillon, Baptiste; Payen, Pierre
    - LE DOUX (Etienne) Compagnon orfèvre demeurant rue du Chat-Blanc et Anne FERON, sa femme. § Obligation d'... envers Jeanne LANGLOIS, veuve de Thomas DU BELLAY, de 33 livres restant à payer de loyers., 30 juin 1626; MC/ET/XIII/4
      obligation; Le Doux, Etienne
    - RUEIL § Titre nouvel par Nicolas MOREAU, marchand à RUEIL et Catherine LE JEUNE, sa femme, envers Jacques DU VACHE, suivant les finances, à cause de 50 livres de rente sur une maison et dépendances sises à RUEIL rue Saint-Denis., 1er juillet 1626; MC/ET/XIII/4
      titre nouvel
    - AFFINEURS et DÉPARTEURS d'OR et d'ARGENT à Paris § Certificat délivré par Germain LABBE, Nicolas LECONTE, Olivier LEBAYGUE, Louis DELISLE, Etienne LE MOYNE, Aubin GUIARD, Claude MENYER, Germain LABBE, Gabriel DANIN, Eustache CHEVREAU, Philippe MARIGNY, rue de la Vieille-Monnaie, François LE MAISTRE et Jean de LA NOUE, tous maîtres affineurs et départeurs d'or, à Christophe POSTEL, maître taillandier comme quoi les taillandiers 'ont de tout temps fait fabriquer pour eux les barres de fer de cornette servant à mettre au feu pour départir leurs eaux fortes et plaques et ployent cette barre de fer par un bout pour soutenir les grès de leur fourneau pour rendre plus grande chaleur ', 1er juillet 1626; MC/ET/XIII/4
      Labbe, Germain; Leconte, Nicolas; Lebaygue, Olivier; Delisle, Louis; Le Moyne, Etienne; Guiard, Aubin; Menyer, Claude; Danin, Gabriel; Chevreau, Eustache; Marigny, Philippe; Le Maistre, François; La Noue, Jean de; Postel, Christophe
    - VIN (marché de) § Obligation de Jeanne JAMET, femme et procuratrice d'André BRINJAY, muletier du Roi, demeurant à Nanterre, envers Antoine MOIZELLE, sergent à cheval au Châtelet, demeurant à Suresne, de 100 livres pour vente de 2 muids de vin clairet du crû de Nanterre de l'année dernière., 4 juillet 1626; MC/ET/XIII/4
      obligation; Vin, marché de
    - MAGDELLAIN (Jean) Maçon demeurant à la Villeneuve-sur-Gravois paroisse Saint-Laurent § Consentement par .. à Olivier LORGET, placier de la Vallée de Misère, à l'abandon d'une moitié de mur séparant la maison de .. de la place dud. LORGET à la Villeneuve-sur-Gravois, moyennant une réduction de rente., 5 juillet 1626; MC/ET/XIII/4
      Magdellain, Jean
    - FIGUIERE DAGUERRA (Sébastien) chevalier § Accord entre Pierre SAUVAGE, maître cordonnier rue Saint-Germain-l'Auxerrois et Sébastien FIGUIERE DAGUERRA pour la location de chambres et de linge dans la maison dud. SAUVAGE., 8 juillet 1626; MC/ET/XIII/4
      accord; Figuiere Daguerra, Sébastien
    - PREUILLY (Abbaye Notre-Dame de) § Vente par Jean BORDIER, receveur du revenu temporel de l'Abbaye Notre-Dame de PREUILLY, se portant fort de François DUBLAC, l'un des 100 gentilshommes de l'ancienne compagnie du Roi, à René LE BRET, marchand poissonnier à Paris, des poissons se trouvant dans les étangs dépendant de l'Abbaye Notre-Dame de PREUILLY., 8 juillet 1626; MC/ET/XIII/4
      acte de vente; Preuilly, Abbaye Notre-Dame de
    - POISSONS (marché de) § Marché par Jean BORDIER, receveur du revenu temporel de l'abbaye N.D. de Preuilly, à René LE BRET,[ quai de la Mégisserie], marchand poissonnier à Paris, de tous les poissons provenant des étangs dépendant de la dite abbaye, moyennant différents prix suivant la grosseur du poisson, et la réserve de quelques brochets et carpes par le bailleur., 8 juillet 1626; MC/ET/XIII/4
      marché; Bordier, Jean
    - UNIVERSITÉ de PARIS (Procureur fiscal de l') BARBEROUSSE (Christophe) § Constitution par Marthe LE GAY, veuve de Christophe BARBEROUSSE demeurant rue des Anglais., 11 juillet 1626; MC/ET/XIII/4
      Barberousse, Christophe
    - DANES (Pierre) maître bonnetier, bourgeois de Paris, demeurant rue Pirouin en Thirouenne, paroisse Saint-Eustache, fils de défunt Pierre DANES, marchand bourgeois de Paris et de Nicole HOUTZ. § Mariage de Pierre DANES et de Marie ROGER[,fille de Nicolas ROGER, maître chapelier, bourgeois de Paris, demeurant sur le Pont Notre-Dame et de Claude RUTORT]. Parmi les témoins: Jean JAUPITRE, maître orfèvre à Paris, cousin de Pierre DANES,[ Jean HUBERT, maître apothicaire-épicier et cousin-germain de la future épouse, Louis Fremin, maître orfèvre et cousin de la future épouse, et Pierre Mesnier, maître orfèvre, oncle de la future épouse.], 12 juillet 1626; MC/ET/XIII/4
      contrat de mariage; Danes, Pierre
    - BERTIN (Pasquier) maître lunetier-miroitier demeurant rue de la Jussienne § Procuration de Laurent BERTIN domestique de M. de LYON, conseiller d'état, et de. .., son frère, à Anne VILLAIN femme de. .., 20 juillet 1626; MC/ET/XIII/4
      procuration; Bertin, Pasquier
    - MARIGNY (Philippe) maître affineur, départeur d'or et d'argent, demeurant rue de la Vieille-Monnaie § Vente par Nicolas DORE, laboureur demeurant à Mareil-sur-Mauldre, à .. de prés sis aud.Mareil., 22 juillet 1626; MC/ET/XIII/4
    - DELAVAL (Jean) chirurgien à Paris § Obligation de Jean LIGIER et de Germain PICQUET, son gendre, envers Jean DELAVAL de 150 livres en prêt., 24 juillet 1626; MC/ET/XIII/4
      obligation; Delaval, Jean
    - SAINT-JEAN-de-JERUSALEM (Ordre) CLINCHAMP (Marin de) § Obligation envers Ordre SAINT-JEAN-de-JERUSALEM religieux de l'Ordre SAINT-JEAN-de-JERUSALEM, 26 juillet 1626; MC/ET/XIII/4
      obligation; Saint-Jean-de-Jérusalem, Ordre; Clinchamp, Marin de
    - MIOT (Anne) fille de défunt Etienne MIOT, maître brodeur, bourgeois de Paris, et de Jeanne GASTEAU, demeurant au faubourg Saint-Germain-des-Prés. § Mariage de Guillaume MARIN, brodeur et valet de chambre ordinaire du Roi, et d'Anne MIOT[, en présence de Louis LE VACHER, ami, Balthazar Baudequin, maître brodeur, son beau-frère, à cause d'Antoinette Marin, sa femme, Jacques Marin, le frère, et d'Anne GATEAU, veuve de Pierre INVERNAY, tante de la future épouse]., 27 juillet 1626; MC/ET/XIII/4
      contrat de mariage; Miot, Anne
    - MAUNOURY (Pierre) Marchand demeurant à Bologne la Grâce en Italie de présent logé à Paris rue Saint-Martin, enseigne de la Clé d'argent § Quittance de Pierre MAUNOURY à Georges LE MERCIER maître orfèvre à Paris, en règlement d'une lettre de change datée de Londres, tirée sur ledit LE MERCIER par Hubert LE SUEUR, sculpteur ordinaire du Roi., 27 juillet 1626; MC/ET/XIII/4
      quittance; Maunoury, Pierre
    - Quittance par Pierre Maunoury, marchand à Boulogne-la-Grace, logé à l'enseigne de la Clef d'argent, rue Saint-Martin, à Georges Le Mercier, de 438 l. pour une promesse en forme de lettre de change tirée de Londres le 5 juillet 1626 sur Le Mercier par Hubert Le Sueur, sculpteur ordinaire du roi, et suivant les missives de Le Sueur et Guillaume Hébert à Le Mercier., 27 juillet 1626; MC/ET/XIII/4
      Documents du Minutier central concernant les peintres, sculpteurs et graveurs au XVIIe siècle (1600-1650), par Marie-Antoinette Fleury et Martine Constans, tome II [études XI à XX, 2445 actes], Paris, Archives nationales, 2010, notice n°1405 (instrument de recherche imprimé dématérialisé, certaines notices sont plus détaillées dans la version intégrale accessible en ligne par la rubrique 'Autres instruments de recherche', voir contexte dans le Plan d’orientation général - Notaires de Paris, guides thématiques du Minutier).
    - BOEUFS (marché de) § Transaction entre Amable CHADUC, marchand forain demeurant à Riom, actuellement logé à la Nef d'argent rue Saint-Julien-le-Pauvre, se faisant port d'Antoine CHADUC, son père et associé, et Guillaume BOUCHER, marchand boucher à Paris, à la suite du marché de BOEUFS conclu entre eux le 2 juin dernier (devant Nourry et Perier, notaires au Châtelet) et pour lequel BOUCHER est redevable de 1230 livres., 28 juillet 1626; MC/ET/XIII/4
      accord
    - LABEL (Pierre de) marchand libraire, bourgeois de Paris, demeurant rue Beaubourg, paroisse Saint-Médéric. § Quittance de Pierre de LABEL à Jean GALLET, maître batteur d'or et d'argent à Paris, de 322 livres dont led. GALLET était redevable par obligation (devant Rémond et de Meaux, notaires, le 24 mars 1623)., 29 juillet 1626; MC/ET/XIII/4
      obligation; quittance; Label, Pierre de
    - MOULIN à construire sur la Seine, en l'Ile Marguerite § Association de Louis GILBERT, charpentier demeurant à Bagneaux, bailliage de Sens, à présent à Paris, d'une part et d'Antoine AUCOQ, marchand bourgeois de Paris, au bail à titre de cens de rente à lui fait par Mgr Henry de BOURBON, évêque de Metz, abbé de Saint-Germain-des-Prés, d'une place propre à situer MOULIN à construire et 4 arpents de terre aux gains, pertes et profits, qui proviendront tant du moulin que des terres; Vente entre les mêmes., 3 août 1626 - 26 octobre 1626; MC/ET/XIII/4
      acte de vente; bail
    - CHARPENTIER à Bagneaux, diocèse de Sens GILBERT (Louis) actuellement logé rue des Balayeurs, paroisse Saint-Sulpice § Association, 3 août 1626; MC/ET/XIII/4
      Gilbert, Louis
    - GILBERT (Louis) Charpentier à Bagneaux, diocèse de Sens, actuellement à Paris, rue des Balayeurs, paroisse Saint-Sulpice § Association de. .. et d'Antoine AUCOQ, marchand à Paris, au bail à rente fait à. .. par Mgr Henry de BOURBON, abbé de Saint-Germain-des-Prés, d'une place à construire moulin et de 4 arpents en l'Ile Marguerite, sur la Seine., 3 août 1626; MC/ET/XIII/4
      bail; Gilbert, Louis
    - ROUSSEL (Pierre) maître orfèvre à Paris, demeurant à l'enseigne des Trois chapelets, rue des Arcis, contre les murs de l'église Saint-Jacques-de-la-Boucherie § Inventaire après décès de..., à la requête de Catherine BOULLIETTE, sa veuve. (Prisée de la boutique)., 4 août 1626; MC/ET/XIII/4
      inventaire; Roussel, Pierre
    - GOBILLE (Sarah) fille de Jean GOBILLE, maître tissutier-rubanier à Paris, demeurant en l'Ile du Palais, et de Suzanne LOISON. § Mariage de Christophe GRIMPRET, ouvrier en draps de soie à Paris[,demeurant au faubourg Saint-Germain-des-Prés, rue de Taranne, fils de Jean GRIMPRET, maître cordonnier à Sedan et de Judit COREAU,] et de Sarah GOBILLE[,fille de Jean GOBILLE, tissutier-rubanier, à Paris, Parmi les témoins pour Sarah GOBILLE: Pierre JAMIN, chirurgien ordinaire du Roi,[ ami de la future épouse], Pierre AUVRAY, marchand libraire, amis,[et Pierre Hedouyn, ami.], 4 août 1626; MC/ET/XIII/4
      contrat de mariage; Gobille, Sarah
    - LE BLOND (Robert) Compagnon layetier à Paris, demeurant rue et paroisse Saint-Germain-de-l'Auxerrois, fils de défunt Nicolas LE BLOND, boucher demeurant au pays de Cau et de Barbe CAMY. § Mariage de Robert LE BLOND et de Nicole GILBERT, fille de Charles GILBERT, maître layetier-écrinier à Paris. Parmi les témoins: Jean HARDY, maître layetier-écrinier à Paris, maître de Robert LE BLOND., 7 août 1626; MC/ET/XIII/4
      contrat de mariage; Le Blond, Robert
    - PISSOTTE (La) § Bail par Jacques DUVACHE, suivant les finances, pour 3 ans, à Pierre et Jacques VITRY, frères demeurant à La PISSOTTE, d'une maison, cour, jardin sis à La PISSOTTE, moyennant 72 livres de loyer annuel., 10 août 1626; MC/ET/XIII/4
      bail; Duvache, Jacques